台灣雲林地方法院刑事附帶民事訴訟判決
　　原　　　告　己○○○
　　　　　　　　丁○○
　　　　　　　　戊○○
　　　　　　　　丙○○
　　　　　　　　乙○○
　　　　　　　　甲○○○
　　　　　　　　辛○○
　　　　　　　　庚○○
　　被　　　告　壬○○
右被告因民國九十二年度訴字第二七五號傷害致死案件，經原告提起附帶民事訴訟，
請求損害賠償，本院判決如左：
    主  文
原告之訴及假執行之聲請均駁回。
    事  實
一、原告聲明求為判決被告應給付原告己○○○新台幣（下同）一百九十三萬九千三
    百元，給付原告丁○○、戊○○、丙○○、乙○○、甲○○○、辛○○、庚○○
    各六十萬元，及均自起訴狀繕本送達翌日起至清償日止，按年息百分之五計算之
    利息，及以供擔保為條件之假執行宣告。其事實陳述略稱：被告壬○○住所位於
    雲林縣口湖鄉○○村○○路二之二四號，與己○○○（住所位於同路二之二三號
    ）係多年鄰居。緣壬○○因住所屋後防火巷增建問題，與己○○○曾有爭執，雙
    方迭有口角爭吵。民國（下同）九十一年九月二十五日下午六時許，壬○○在住
    所屋前走廊泡茶，與己○○○復因防火巷增建問題發生口角，壬○○一時氣憤，
    遂以手中茶水潑灑己○○○，己○○○不甘受辱，旋騎乘機車至同路二之九號將
    上情告訴其夫李振文，李振文聞訊即騎乘機車返回住所欲與壬○○理論。李振文
    甫返回前揭住所，停好機車，與壬○○爆發嚴重口角，李振文即從前揭住所左側
    緊臨壬○○住所交界處之地上拾起一支建築裝潢用之長形木條 (下稱木條)，罵
    稱：「幹你娘，摸（台語）給你死」，壬○○亦不甘示弱，自住所前某處拾起一
    支農用鋤頭之圓形木棍後，即往李振文前揭住所衝去，二人在李振文前揭住所走
    廊與光明路交界處相遇，壬○○竟基於傷害人身體之犯意，高舉木棍向李振文頭
    頂正上方由上往下攻擊，李振文即橫持木條隔架，因壬○○孔武有力，兼以木棍
    質地堅實，木條應聲從中迸裂（但未斷成二截），木條受力迸裂處並形成尖銳細
    長形條狀，並因外力作用由外而內戳入李振文左鼻翼，造成李振文左鼻翼鼻甲裂
    傷，李振文受此戳傷，瞬間當場引發右後大腦動脈血管破裂出血，併顱內兩側額
    顳葉廣泛性硬腦膜下腔出血及右小腦蜘蛛網膜下腔出血，而失去意識，身體在無
    任何抵抗保護而倒下，因前述刺鼻力道後推，造成李振文呈自由落體方式，後仰
    倒地，造成後腦枕部皮膚一處裂傷，後枕部頭皮下血腫，併顱底骨折，經送雲林
    縣中國醫藥學院北港附設醫院再轉送嘉義縣太保鄉長庚醫院急救，仍不治死亡。
    為此，依民法第一百八十四條第一項、第一百九十二條、第一百九十四條之規定
    ，請求：(一)被告應賠償原告己○○○代為支付的九百零七元醫療費用、支出的殯
    葬費六十二萬一千二百五十元、扶養費三十一萬七千一百四十三元、精神慰撫金
    一百萬元，合計一百九十三萬九千三百元，(二)被告應賠償原告丁○○、戊○○、
    丙○○、乙○○、甲○○○、辛○○、庚○○各六十萬元的精神慰撫金，(三)及均
    自起訴狀繕本送達翌日起至清償日止，按年息百分之五計算，(四)原告且均願供擔
    保請為假執行之宣告。
二、被告未提出書狀。
    理  由
一、刑事訴訟法第五百零三條第一項前段規定，刑事訴訟諭知無罪、免訴或不受理之
    判決者，應以判決駁回原告之訴。本件被告壬○○被訴傷害致死一案，已經本院
    宣示被告無罪在案（本院九十二年度訴字第二七五號）。從而，原告附帶提起的
    民事訴訟，即應駁回。至於其假執行的聲請，因為失去依附，也應一併駁回。
二、據上論斷，應依刑事訴訟法第五百零三條第一項，判決如主文。
中      華      民      國      九十三  年      四      月    二十八    日
                                      台灣雲林地方法院刑事第二庭
                                        審判長法  官  林  輝  煌
                                              法  官  柯  志  民
                                              法  官  李  明  鴻
右正本證明與原本無異。
如不服本判決，應於送達後十日內向本院提出上訴狀（須附繕本），上訴於台灣高等
法院台南分院。
                                              書記官  陳  美  華
中      華      民      國      九十三  年      四      月    二十八    日
